# 新设合并

提问人：Diviner 时间：2023-09-08 13:59:48
请教陈版，非同一控制下的新设合并，出资方和合资公司的账务处理，出资方式涉及货币资金和非货币性出资（存货、固定资产组）

回答人：chenyiwei
1 、出资方系以股权出资，需考虑其对被投资企业（新设企业）有无控制、共同控制及重大影响，以及在有控制权的情况下对商业实质的考虑等。
2 、合资公司（新设公司）需关注由谁控制。例如，出资方A、B分别将其控制的公司C、D的100%股权注入新公司E，交易完成后A控制E，B对E是重大影响。则对于新设公司E而言，取得C的控制权属于同一控制下合并，而取得对D的控制权属于非同一控制下合并，处理原则不同。